# 无偿划入亏损企业入账价值问题,陈版主！

提问人：左志民 时间：2011-01-11 10:26:40
无偿划入亏损企业入账价值问题问题,陈版主！政府无偿将一亏损企业A划给一省属国企B，A公司基准日净资产为负数。现在B企业想将A纳入合并范围，问题是：如何从母公司角度确认对企业A的初始成本？陈版主！谢谢

回答人：chenyiwei
基本原则是：长期股权投资帐面价值不应出现负数，最多到零为止。确实有必要承担其无力清偿的负债或者职工安置负债的，计提预计负债处理。 其他基本赞同hereandtoday的意见。